臺灣高等法院民事裁定
110年度抗字第684號
抗  告  人  吳宸維  

相  對  人  程澤皓  

上列抗告人因與相對人間確認債權不存在等事件（原法院110年
度訴字第1204號），聲請訴訟救助，對於中華民國110年5月12日
臺灣新北地方法院110年度救字第77號裁定提起抗告，本院裁定
如下：
    主  文
原裁定廢棄。
本件准予訴訟救助。
抗告費用由相對人負擔。
    理  由
一、按當事人無資力支出訴訟費用，且非顯無勝訴之望者，法院
    應依聲請，以裁定准予訴訟救助，民事訴訟法第107條第1項
    本文定有明文。所謂無資力，係指窘於生活，且缺乏經濟上
    之信用者而言。此項無資力支出訴訟費用之事由，依同法第
    109條第2項及第284條之規定，應提出可使法院信其主張為
    真實之證據，以釋明之。又所謂顯無勝訴之望者，係指聲請
    訴訟救助之當事人所提起之訴或上訴依其主張之事實於法律
    上本無獲得勝訴之望，或其起訴或上訴為不合法之情形而言
    。
二、本件聲請及抗告意旨略以：伊因遭相對人傷害致生活困難，
    僅賺取每月最低基本薪資之收入，復無任何積蓄，伊就本件
    訴訟委任律師支付之報酬係借貸而來，確實有窘於生活，缺
    乏經濟上信用，難以支出本件訴訟費用之情事，且本件訴訟
    非顯無勝訴之望，應已符合訴訟救助之要件，原裁定駁回伊
    訴訟救助之聲請，顯有違誤，爰提起抗告，請求廢棄原裁定
    等語。
三、抗告人前開主張，業據提出勞工保險被保險人投保資料表、
    中壢郵局帳戶(局帳號0000000-0000000)存摺封面暨交易明
    細、聯邦銀行九如分行帳戶(帳號000000000000)存摺封面暨
    交易明細、中國信託銀行中崙分行帳戶(帳號000000000000)
    存摺封面暨交易明細、裕富數位資融股份有限公司(下稱裕
    富公司)還款證明、網路轉帳證明及轉入帳戶存摺封面(國泰
    世華銀行文心分行、戶名：張家榛、帳號000000000000)、
    購物分期付款申請書暨約定書等影本（見本院卷第13至25、
    31至41、47至57、65、67頁）以為釋明，依上開證據顯示，
    抗告人之投保薪資為新臺幣(下同)2萬4000元，其所有之上
    開帳戶餘額均僅數十元，抗告人確有於110年1、2月間向裕
    富公司借款10萬元，並於110年2月5日轉帳各5萬元、1萬700
    0元予第三人即恆河國際法律事務所主持律師張家榛，復於1
    10年4月20日委任該事務所之陳怡君律師、林芥宇律師提起
    本件訴訟(見本院卷第61至64頁、外放之原法院110年度訴字
    第1204號事件影印卷第9、15頁)，又依本院調閱之稅務電子
    閘門財產所得調件明細表觀之(見本院卷第29、30頁)，抗告
    人於109年度僅有薪資所得8萬6844元，名下並無任何不動產
    ，動產部分僅2006年份之福特廠牌汽車1部，車齡約15年
　　，折舊後幾無殘值，參以本件訴訟標的金額為800萬元，應
    徵第一審裁判費8萬200元(見本院卷第69頁)，足見抗告人之
    收入狀況不佳，其就本件訴訟委任律師支付之報酬係借貸而
    來，確實有窘於生活，難以支出本件訴訟費用之情形，且本
    件訴訟尚待原法院調查辯論，並非顯無勝訴之望，是抗告人
    聲請本件訴訟救助，核屬有據。從而，原裁定駁回抗告人本
    件訴訟救助之聲請，尚有未洽。抗告意旨指摘原裁定不當，
    聲明廢棄，為有理由，爰由本院將原裁定廢棄，裁定如主文
    第2項所示。
四、據上論結，本件抗告為有理由，爰裁定如主文。　　
中　　華　　民　　國　　110 　年　　7 　　月　　12 　 日
                  民事第二十一庭
                        審判長法  官  翁昭蓉
                              法  官  羅惠雯
                              法  官  鍾素鳳
正本係照原本作成。
本裁定除以適用法規顯有錯誤為理由外，不得再抗告。如提起再
抗告，應於收受送達後10日內委任律師為代理人向本院提出再抗
告狀。並繳納再抗告費新臺幣１千元。
中　　華　　民　　國　　110 　年　　7 　　月　　12 　 日
　　　　　　　　　　　　　    書記官  林吟玲